臺灣高等法院刑事裁定　　　　　　　　 100年度毒抗字第13號
抗　告　人
即　被　告　 王添松
上列抗告人因違反毒品危害防制條例案件，不服臺灣板橋地方法
院99年度毒聲字第1599號，中華民國99年11月30日裁定（聲請案
號：臺灣板橋地方法院檢察署99年度聲觀字第1396號），提起抗
告，本院裁定如下：
    主  文
抗告駁回。
    理  由
一、原裁定意旨略以：抗告人即被告王添松基於施用毒品之犯意
    ，於民國99年9月2日16時55分為警採尿前回溯96小時內之某
    時，在不詳處所，施用第二級毒品甲基安非他命1次，嗣於
    同日16時許，在其住於臺北縣中和市○○街22號9樓之2住處
    為警查獲，訊據被告雖否認上揭犯行，惟被告尿液經送檢驗
    後結果呈甲基安非他命陽性反應，有臺灣檢驗科技股份有限
    公司出具之濫用藥物檢驗報告1紙附卷可稽，且有安非他命
    吸食器1個、安非他命殘渣袋3個、分裝勺1支等物扣案可考
    ，因認被告所辯顯不足採信，其施用第二級毒品甲基安非他
    命犯行堪予認定，爰依毒品危害防制條例第20條第1項及觀
    察勒戒處分執行條例第3條第1項規定，裁定被告應送勒戒處
    所觀察、勒戒等語。
二、抗告意旨略以：原裁定以被告於99年9月2日16時55分採尿前
    回溯96小時內之某時，在不詳處所施用第二級毒品，以處所
    不詳而言，即等於沒有此事，原法院未查明事實；且被告施
    用時離採尿已有7天之久，於回溯96小時之外應無法驗到甲
    基安非他命陽性反應；另被告患有食道癌，需長期接受治療
    ，無體力吸食毒品，為此請求撤銷原裁定，更為適當之裁定
    等語。
三、按施用第一級毒品者，處6月以上5年以下有期徒刑。施用第
    二級毒品者，處3年以下有期徒刑，毒品危害防制條例第10
    條定有明文。同條例第20條第1項復規定，犯第10條之罪者
    ，檢察官應聲請法院裁定，或少年法院（地方法院少年法庭
    ）應先裁定，令被告或少年入勒戒處所觀察、勒戒，其期間
    不得逾2月。
四、經查：被告於偵查中供稱其係於99年8月中旬，在其位於臺
    北縣中和市○○街之住處，施用第二級毒品甲基安非他命之
    犯行，惟其於99年9月2日16時55分許為警採得之尿液檢體，
    經檢送臺灣檢驗科技股份有限公司以酵素免疫分析法（EIA
    ）初驗及以氣相層析質譜儀法（GC/MS）複驗檢驗結果，發
    現確有安非他命類（安非他命、甲基安非他命）陽性反應，
    有該公司99年9月16日出具之濫用藥物檢驗報告（報告編號
    ：UL/2010/90116；檢體編號：B0000000）、臺北縣政府警
    察局海山分局毒品案件尿液檢體編號及姓名對照表各1紙存
    卷可稽（見原審卷第16頁正、反面）。按甲基安非他命經口
    服投與後約百分之70於24小時自尿中排出，約百分之90於96
    小時內自尿中排出，由於甲基安非他命成分之檢出與其投與
    方式、投與量、個人體質、採尿時間與檢測儀器之精密度等
    諸多因素有關，因此僅憑尿液中呈安非他命陽性反應，並無
    法確實推算吸食時間距採集時間之長短，惟依上述資料推斷
    ，最長可能不會超過4日，亦經行政院衛生署藥物食品檢驗
    局81年2月8日（81）藥檢一字第001156號函示明確。被告上
    開所採尿液送驗結果，既有安非他命類之陽性反應，且該結
    果係以氣相層析質譜儀法進行確認，已足排除偽陽性反應之
    可能，顯見被告在經警採尿前回溯96小時內之某時點，確曾
    有施用毒品甲基安非他命之犯行。此外，並有查獲被告當時
    ，同時扣得之供吸食甲基安非他命所用之吸食器1個、安非
    他命殘渣袋3個、分裝勺1支扣案足資佐證。是以，被告有於
    經警採集尿液前回溯96小時內施用甲基安非他命之犯行堪予
    認定。原審因而依檢察官之聲請諭知被告施用第二級毒品，
    應送勒戒處所觀察、勒戒，經核並無不合。抗告意旨以施用
    毒品處所不詳且時間上已有7天之多為由指摘原裁定不當，
    惟被告施用第二級毒品甲基安非他命之犯行，既有前開濫用
    藥物檢驗報告在卷為憑，則被告於上揭時地施用第二級毒品
    之事實，應屬明確。至被告是否因罹患癌症需長期治療一事
    ，核與本件施用毒品犯行無涉，無足解免其依法應受之觀察
    、勒戒處分。是本件抗告為無理由，應予駁回。
據上論斷，應依刑事訴訟法第412條，裁定如主文。
中    華    民    國   100    年    1     月    24    日
                  刑事第二十一庭審判長法  官  周政達
                                      法  官  楊力進
                                      法  官  許永煌
以上正本證明與原本無異。
不得再抗告。
                                      書記官  林吟玲
中    華    民    國   100    年    1     月    24    日